【裁判字號】    98,易,458
【裁判日期】    980924
【裁判案由】    竊盜
【裁判全文】
臺灣雲林地方法院刑事判決               98年度易字第458號
公  訴  人  臺灣雲林地方法院檢察署檢察官
被      告  甲○○
上列被告因竊盜案件，經檢察官提起公訴（98年度偵字第3838號
），被告於準備程式進行中就被訴事實為有罪之陳述，經本院聽
取當事人意見後，認宜進行簡式審判程式，裁定進行簡式審判程
式，判決如下：
    主      文
甲○○結夥三人以上、攜帶兇器、毀越牆垣竊盜，處有期徒刑拾
月，減為有期徒刑伍月，如易科罰金，以銀元佰元即新臺幣玖
佰元折算壹日。
    事實及理由
壹、犯罪事實：
    甲○○與王成平（另案經本院以92年度易字第22號判處有期
    徒刑1 年確定）、姓名、年籍不詳綽號「魷魚」之成年男子
    （下稱「魷魚」）共同基於意圖為自己不法之所有之犯意聯
    絡，於民國91年10月30日凌晨2 時30分至3 時許，在雲林縣
    虎尾鎮惠來里173 之12號之乙○○所開設之輪胎行，先由王
    成平以摻有不明毒物之鹽酥雞毒死乙○○所有之看門狗而毀
    損之，再由「魷魚」以手電筒照明，並持客觀上可供兇器之
    用之螺絲起子、鉗子、鐵剪等物，鬆開由鐵皮材質構成牆垣
    之鐵皮浪板上螺絲後，手戴手套用力扳開浪板使呈1 人可過
    之寬度，毀越該牆垣，進入輪胎行中（侵入建築物及毀損部
    分未據告訴），竊取堆置其內之輪胎16個（價值約新臺幣
    50,000元），而由甲○○及王成平於輪胎行外，將輪胎搬運
    至王成平向不知情之簡月娥所借用車牌號碼7H-4946 號自用
    廂型車內，甫於得手之際，因誤觸保全系統，為警發現查獲
    ，並扣得「魷魚」所有供犯罪所用之螺絲起子5 支、鉗子2
    支、鐵剪1 把、手電筒1 支、手套6 個，及乙○○所有之螺
    絲3 個、鐵勾1 支。
貳、認定犯罪事實所憑證據及理由：
  一被告甲○○所犯刑法第321 條第1 項第2 款、第3 款、第4
    款之罪，均係死刑、無期徒刑、最輕本刑為3 年以上有期徒
    刑以外之罪，其於審理程序就前揭被訴事實為有罪之陳述，
    經告知簡式審判程序之旨，並聽取其與公訴人之意見後，本
    院裁定進行簡式審判程序，是本件之證據調查，依刑事訴訟
    法第273 條之2 規定，不受同法第159 條第1 項、第161 條
    之2 、第161 條之3 、第163 條之1 及第164 條至第170 條
    規定之限制，合先敘明。
  二上開犯罪事實，有下列證據可資為佐：
    (一)證人即被害人乙○○之警詢筆錄。證明：被害人位於雲林
      縣虎尾鎮惠來里173 之12號之輪胎行於91年10月30日3 時
      許遭人侵入竊取輪胎12個，價值共約新臺幣50,000元，及
      被害人之看門狗遭毒死之事實。
    (二)共犯王成平於檢察官面前之供述筆錄。證明：被告、王成
      平及「魷魚」共同竊取輪胎之事實。
    (三)現場照片10張。證明：被告、王成平、「魷魚」毒死看門
      狗，破壞鐵皮浪板侵入輪胎行行竊之事實。
    (四)收受扣押物品清單、本院調取扣押物條及贓物銷毀清冊。
      證明：被告、王成平及「魷魚」持手電筒1 支、手套6 個
      及客觀上可供兇器使用之螺絲起子5 支、鉗子2 支、鐵剪
      1 把行竊，為警查獲，查扣之竊盜工具螺絲起子5 支、鉗
      子2 支、鐵剪1 把、手電筒1 支、手套6 個業已執行沒收
      銷毀。
    (五)被告於本院審理時坦承不諱，並有其警詢及檢察官面前之
      供述筆錄附卷可證。
    被告之自白與相關證據均相符合，本件事證明確，其犯行應
    堪認定。
、論罪科刑之理由：
  一被告行為後，刑法已於94年2 月2 日修正公布，95年7 月1
    日施行，其中：
    (一)【刑法第28條之共同正犯】：
      被告行為時之刑法第28條規定：「2 人以上共同實施犯罪
      之行為者，皆為正犯。」修正施行後之規定則為：「2 人
      以上共同實行犯罪之行為者，皆為正犯。」揆諸本條之修
      正理由係為排除陰謀共同正犯，預備共同正犯成立共同正
      犯之可能，自屬法律有變更，然無論適用修正前或修正後
      之該條規定，對被告均無有利或不利之情形，依刑法第2
      條第1 項前段之規定，自應適用修正前刑法第28條共同正
      犯之規定。
    (二)【刑法第41條易科罰金之折算標準】：
      刑法第41條亦由原配合依罰金罰鍰提高標準條例第2 條規
      定（現已刪除）提高以銀元100 元至300 元（即新臺幣30
      0 元至900 元）折算1 日，修正為以新臺幣1,000 元、2,
      000 元或3,000 元折算1 日。經比較新舊法之結果，修正
      後規定並未較有利於行為人，是依刑法第2 條第1 項前段
      ，應適用修正前刑法第41條第1 項前段之規定，諭知易科
      罰金之折算標準。
    綜其全部罪刑之結果而為比較，以修正前之舊法較有利於被
    告，應一體適用修正前之刑法規定論處，先予敘明。
  二按螺絲起子、鉗子及鐵剪係屬金屬製品，質重而堅實，「魷
    魚」復以上開工具卸下鐵皮浪板並將浪板破壞、掀起，有現
    場照片可參，足證上開工具客觀上確足以對人體造成威脅，
    可認定為兇器；被害人乙○○之輪胎行以鐵皮浪板質材搭蓋
    而成，已可區隔內外，擋風遮雨，其浪板狀牆壁應為牆垣。
    是被告、王成平及「魷魚」攜帶螺絲起子、鉗子及鐵剪等物
    ，毀壞被害人乙○○之輪胎行之浪板牆垣進入輪胎行中竊盜
    ，核其所為係犯刑法第321 條第2 款、第3 款、第4 款之結
    夥三人以上、攜帶兇器、毀越牆垣竊盜罪。
  三被告與王成平、「魷魚」就上開犯行，有犯意聯絡及行為分
    擔，為共同正犯。
  四又被告前於78年間因竊盜案件經臺灣臺中地方法院院判處有
    期徒刑1 年6 月確定，於78年5 月11日入監執行，於79年10
    月17日執行完畢等情，有被告之臺灣高等法院被告前案紀錄
    表1 份在卷可考。故被告前案竊盜案件執行完畢迄被告再犯
    本件竊盜犯行已逾5 年，依刑法第47條規定，並不構成累犯
    ，公訴人認被告本件犯行為累犯，容有誤會，附此敘明。
  五爰審酌被告前有竊盜前科，僅國小畢業，智識淺薄，犯案時
    正值壯年，不思以己力，換取報酬，卻行竊財物，且攜帶螺
    絲起子、鐵剪、鉗子等兇器犯案，威脅他人生命、身體安全
    至鉅，惟念及被告於本案之犯罪情節較輕，犯後坦承犯行，
    暨其係因住處於921 地震時倒塌，無錢承租房屋居住，始為
    本案犯行，犯後態度良好，具有悔意等一切情狀，量處如主
    文所示之刑。
  六扣得之螺絲起子5 支、鉗子3 支、鐵剪1 把、手電筒1 支及
    手套6 個，雖為「魷魚」所有，且係供犯罪所用之物，然業
    經另案共犯王成平竊盜案件之判決（本院92年度易字22號）
    宣告沒收，並已執行沒收完畢，有本院贓物銷毀清冊1 份可
    稽，爰不另為沒收之諭知。另扣案之鐵勾1 支、螺絲3 個，
    均為被害人乙○○所有，亦不予宣告沒收，併予敘明。
  七又被告前揭犯行之犯罪時間在96年4 月24日以前，核與中華
    民國96年罪犯減刑條例所定得減刑之要件相符，併予依同條
    例第2 條第1 項第3 款及第7 條之規定諭知其減得之刑，並
    依同條例第9 條諭知易科罰金之折算標準。
肆、適用之法律：
  一刑事訴訟法第273 條之1 第1 項、第299 條第1 項前段。
  二刑法第2 條第1 項前段、第28條（修正前）、第321 條第2
    項、第3 項、第4 項、第41條第1 項前段（修正前），廢止
    前罰金罰鍰提高標準條例第2 條，現行法規所定貨幣單位折
    算新臺幣條例第2 條，中華民國96年罪犯減刑條例第2 條第
    1 項第3 款、第7 條第1 項、第2 項、第9 條。
本案經檢察官陳宏瑋到庭執行職務。
中    華    民    國    98    年    9     月    24    日
                  刑事第七庭    法  官  楊欣怡
以上正本證明與原本無異。
如不服本判決應於收受判決後10日內向本院提出上訴書狀，並應
敘述具體理由；其未敘述上訴理由者，應於上訴期間屆滿後20日
內向本院補提理由書（均須按他造當事人之人數附繕本）。「切
勿逕送上級法院」。
                                書記官  王雪招
中    華    民    國    98    年    9     月    24    日
附錄法條：
中華民國刑法第321條
犯竊盜罪而有左列情形之一者，處6 月以上、5 年以下有期徒刑
：
一、於夜間侵入住宅或有人居住之建築物、船艦或隱匿其內而犯
    之者。
二、毀越門扇、牆垣或其他安全設備而犯之者。
三、攜帶兇器而犯之者。
四、結夥三人以上而犯之者。
五、乘火災、水災或其他災害之際而犯之者。
六、在車站或埠頭而犯之者。
前項之未遂犯罰之。


司法院資訊處製作；財團法人民間司法改革基金會備份。
